【裁判字號】    95,訴,7047
【裁判日期】    950823
【裁判案由】    給付信用卡消費款
【裁判全文】
臺灣臺北地方法院民事判決              95年度訴字第7047號
原      告  國泰世華商業銀行股份有限公司
法定代理人  甲○○
訴訟代理人  丙○○
被      告  乙○○
上列當事人間請求清償債務事件，本院於中華民國九十五年八月
九日言詞辯論終結，判決如下：
    主      文
被告應給付原告新臺幣陸拾萬玖仟陸佰伍拾捌元，及其中新臺
幣陸拾萬柒仟玖佰拾捌元部分，自民國九十五年五月二十四日
起至清償日止，按週年利率百分之十九點七計算之利息。
訴訟費用由被告負擔。
    事實及理由
一、程序方面：
  (一)原告係由國泰商業銀行股份有限公司〔下稱國泰銀行，原名
    稱為匯通商業銀行股份有限公司（下稱匯通銀行），於民國
    九十一年六月三日變更名稱）與世華商業股份有限公司（下
    稱世華銀行）〕於九十二年六月二十六日經財政部核准合併
    ，國泰銀行為消滅公司，世華銀行為存續公司概括承受國泰
    銀行之權利義務，合併後並於九十二年十月二十七日變更名
    稱為國泰世華商業股份有限公司，有財政部九十二年六月二
    十六日台財融（二）字第○九二○○二八七九四號函、原告
    變更登記表在卷可稽，合先敘明。
  (二)按關於由一定法律關係而生之訴訟，當事人得以合意定第一
    審管轄法院，民事訴訟法第二十四條第一項定有明文。查兩
    造間於約定條款第二十六條合意本院為第一審管轄法院，經
    核無不合。
二、原告主張：被告於民國九十年九月十四日、九十二年三月二
    十七日，向原告前身國泰銀行領得00000000000
    00000號MASTER信用卡、0000000000000
    000號MASTER信用卡使用，依約被告即得於特約商店記帳
    消費，但應於當期繳款截止日前向原告清償，或以循環信用
    方式繳付最低應繳金額，逾期依信用卡約定條款第十五、二
    十一、二十二條之約定，除喪失期限利益外，應另行給付原
    告按週年利率百分之十九點七計算之利息，迄九十五年五月
    二十三日止，尚欠帳款新臺幣（下同）六十三萬九千六百五
    十八元，其中本金為六十萬七千九百三十八元未按期繳付，
    為此提起本件訴訟。並聲明：如主文所示。
三、被告對原告請求金額不爭執，惟以其目前無錢可資清償等語
    。並聲明：原告之訴駁回。
四、本件原告主張之事實，已據其提出信用卡申請書、信用卡約
    定條款影本各乙份及帳單等件為證，核屬相符，且為被告所
    不爭執，堪信為真實。
五、綜上所述，原告依兩造間消費借貸關係，請求被告給付六十
    三萬九千六百五十八元，及其中六十萬七千九百三十八元，
    自民國九十五年五月二十四日起至清償日止，按週年利率百
    分之十九點七計算之利息，為有理由，應予准許。
六、因本件事證已臻明確，兩造其餘主張陳述及所提之證據，均
    毋庸再予審酌，附此敘明。
七、據上論結，本件原告之訴為有理由，依民事訴訟法第七十八
    條，判決如主文。
中    華    民    國    95    年    8     月    23    日
                  民事第六庭    法  官  吳光釗
以上正本係照原本作成
如對本判決上訴，須於判決送達後20日內向本院提出上訴狀
中    華    民    國    95    年    8     月    23    日
                                書記官  陳素卿


司法院資訊處製作；財團法人民間司法改革基金會備份。
